【裁判字號】    95,簡上,83
【裁判日期】    950510
【裁判案由】    侵占
【裁判全文】
臺灣高雄地方法院刑事判決              95年度簡上字第83號
上  訴  人  甲○○（原名王筱蕙）
即  被  告
上列上訴人即被告因侵占案件，不服本院高雄簡易庭於民國94年
8 月31日94年度簡字第4326號簡易判決（原檢察官聲請簡易判決
處刑案號：94年度偵字第10398 號），提起上訴，本院管轄第2
審之地方法院合議庭，判決如下：
    主  文
上訴駁回。
    事實及理由
一、按第二審被告經合法傳喚，無正當之理由不到庭者，得不待
    其陳述，逕行判決；簡易判決之第二審程序，亦準用上開規
    定，刑事訴訟法第371 條、第455 條之1 第3 項分別定有明
    文。查被告甲○○於審判期日無正當理由而未到庭，且該日
    傳票業經依法送達於被告之戶籍地，經郵務人員以被告遷移
    不明為由退回後，再經本院依刑事訴訟法第59條第1 款、第
    60條裁定公示送達，有送達回證、裁定書、本院函送高雄市
    三民區公所為公示送達之公告稿各1 紙附卷可憑，爰不待其
    陳述逕行判決。
二、本案經本院審理結果，認原審認定上訴人即被告涉犯刑法第
    335 條第1 項之侵占罪，判處有期徒刑6 月，並諭知如易科
    罰金，以300 元折算1 日，其認事、用法均無不合，量刑亦
    稱允當，應予維持，並引用原審判決書記載之事實、證據及
    理由（詳如附件）。
三、被告上訴意旨略以：告訴人乙○○是伊前夫任吉祥的父親，
    當時伊與任吉祥已經離婚了，任吉祥還是要求要住在一起，
    任吉祥並沒有給伊贍養費讓我扶養小孩，當時伊沒有工作，
    離婚時伊取得小孩監護權，因為沒有錢扶養小孩所以才侵占
    這一筆錢，伊認為原審量刑太重，伊是不得已才侵占這筆錢
    。為此，請求撤銷原判決，量處較輕刑度之判決。
三、按：法官於有罪判決中，究應如何量處罪刑，自得依據個案
    情節，參諸刑法第57條所定各款犯罪情狀之規定，於該法定
    刑度範圍內，基於合義務性之裁量，量處被告罪刑，而量刑
    之裁量權，乃憲法所保障法官獨立審判之核心，法院行使此
    項裁量權，亦非得以任意或自由為之，仍應受一般法律原理
    原則之拘束，即仍須符合法律授權之目的、法律秩序之理念
    、國民法律感情及一般合法有效之慣例等規範，尤其應遵守
    比例原則及平等原則之意旨，否則即可能構成裁量濫用之違
    法（最高法院86年度台上字第7655號判決要旨參照）。亦即
    如非有裁量逾越或裁量濫用之明顯違法情事，自不得擅加指
    摘其違法或不當，即使上級審對下級審裁量權之審查，亦應
    同此標準，此不僅在保障法官不受任何制度外之不當干涉，
    更保障法官不受制度內的異質干涉，此方符憲法第80條所宣
    示獨立審判之真義。本件原審既已審酌被告侵占告訴人款項
    達69萬元，犯後否認犯行，態度不佳，迄今僅賠付告訴人5
    千元等一切情狀予以量刑，並未有何裁量逾越或濫用之明顯
    違法情事。被告仍以原審量刑過重為由上訴，即無理由，應
    予駁回。
據上論斷，應依刑事訴訟法第455 條之1 第1 項、第3 項、第
368 條，第371條、第373 條，判決如主文。
本案經檢察官丙○○到庭執行職務。
中    華    民    國    95    年    5     月    10    日
                  鳳山刑事第2 庭
                          審判長法  官  邱明弘
                                法  官  廖建瑜
                                法  官  李嘉益
以上正本證明與原本無異。
不得上訴。
中    華    民    國    95    年    5     月    10    日
                                書記官  郭南宏


司法院資訊處製作；財團法人民間司法改革基金會備份。
